【裁判字號】    90,判,1625
【裁判日期】    900913
【裁判案由】    虛報進口貨物
【裁判全文】
最  高  行  政  法  院  判  決                    九十年度判字第一六二五號
    上  訴  人  祝源企業有限公司
    代  表  人  乙○○
    被 上訴 人  財政部基隆關稅局
    代  表  人  甲○○
右當事人間因虛報進口貨物事件，原告不服臺北高等行政法院中華民國八十九年十月
三十一日八十九年度訴字第一六六號判決，提起上訴。本院判決如左：
    主  文
上訴駁回。
上訴審訴訟費用由上訴人負擔。
    理  由
上訴人主張：其進口汽車材料等貨品，均依據廠商之報價按實際之發票 （Invoice）
及相關文件，委由報關行向海關申報，並無低報進口貨價之情事。對於財政部關稅總
局驗估處查證結果，以本案來貨報關有虛報進口貨物價值，繳驗不實發票，殊有誤會
。至林五郎提供之資料金額與發票所載金額不符，乃因林五郎之報酬仍有爭議而未能
如期所願，故該資料有必要與日本國稅機關核對，以瞭解輸出國銷售商有無含該佣金
。由於本案造成糾紛發生挾怨報復之情事，其殊感不平。若林五郎能順利取得該佣金
報酬，亦不致未將實際價格回復，足徵原始檔案之資料上與日本國稅機關核對。其購
自日本之貨品係委由台籍日商林五郎於日本採購，並言明給付相當之佣金予伊，該佣
金支付方式大部分都由其本人來台收取，故該佣金並非進口貨價之一部分，依據關稅
法施行細則第十一條之二：「本法第十二條第四項第一款所稱佣金，不包括買方支付
其代理商在國外採購該進口貨物之報酬」，亦即進口貨物由輸出國銷售至中華民國實
付或應付之價格，自不包括支付予經紀人之佣金。況本案非如被上訴人認為來貨報關
有虛報進口貨物價值，繳驗不實發票之情事。是以，其並未違反海關緝私條例第三十
七條第一項之規定，請求廢棄原判決等語。
被上訴人則以：本案被上訴人核定之進口貨物完稅價格係依據日本供應商所簽發原始
發票所載之金額核算，上訴人報關時檢附之發票所載貨價僅占該原始發票所載價格百
分之三十六，其餘百分之六十四如係佣金，則有佣金高於貨價所載之情形，顯有悖常
理；況上訴人未能提供有關確實資料以佐證其上訴理由，上訴人涉有繳驗不實發票偷
漏關稅之行為，至為明顯，上訴理由殊不足採等語，資為抗辯。
原審以：按「報運貨物進口而有左列情事之一者，得視情節輕重，處以所漏進口稅額
二倍至五倍之罰鍰，或沒入或併沒入其貨物：一、．．．三、繳驗偽造、變造或不實
之發票或憑證。」及「有違反本條例情事者，除依本條例有關規定處罰外，仍應追徵
其所漏或沖退之稅款。」分別為海關緝私條例第三十七條第一項第三款及第四十四條
前段所明定。查本件上訴人於民國八十四年一月四日委由振太報關行有限公司向被告
申報自日本進口汽車零件乙批，報列進口稅則第八四一五．九○．○○號，稅率百分
之五等，完稅價格四二六、一九二元，此有進口報單、發票、貨價申報書附原處分卷
可稽。嗣據財政部關稅總局驗估處查得上訴人報關時所繳之發票與該總局駐日代表向
日本輸出商查得原始存檔發票之金額一、一八九、二九九元（日幣四、四四九、七三
八元）不符，此亦有該原始發票及被告八十八年第○○八一號緝私報告表及財政部關
稅總局驗估處八十七年九月二十九日總驗緝三（二）字第八七六○○一四九號函附於
原審卷及原處分卷可稽。被上訴人依查得價格核計來貨完稅價格應為一、一八九、二
九九元，核計其偷漏關稅五八、三七四元，認上訴人顯有虛報進口貨物價值，繳驗不
實發票，偷漏關稅之違法行為，乃據以科處所漏進口稅額二倍之罰鍰計一一六、七四
八元，並追徵所漏進口稅款六二、五七○元，依首開規定，實無不合。又財政部關稅
總局驗估處核定之完稅價格，係依據日本供應商所簽發原始發票所載之金額核算，非
如上訴人所稱之信用狀，上訴人主張信用狀金額內含佣金，已與本案無關；況查上訴
人報關時所檢附之發票所載貨價，僅占原始存檔發票所載價格百分之三十六，其餘百
分之六十四如係報酬，則報酬高於貨價，顯有悖於常理。是上訴人之主張，顯為任意
卸責之詞，非可採取。上訴人執此指摘原處分及訴願、再訴願決定違誤，聲明撤銷，
核無理由為由，駁回上訴人在原審之訴，於法並無違誤。上訴論旨，仍執前詞，指摘
原判決違誤，求予廢棄，難認有理由。
據上論結，本件上訴為無理由，爰依行政訴訟法第二百五十五條第一項、第九十八條
第三項前段，判決如主文。
中    華    民    國      九十      年      九        月      十三      日
                    最 高 行 政 法 院  第 四 庭
                                審 判 長 法  官      吳  錦  龍
                                         法  官      黃  璽  君
                                         法  官      林  家  惠
                                         法  官      劉  鑫  楨
                                         法  官      吳  明  鴻
右  正  本  證  明  與  原  本  無  異
                                         法院書記官  陳  盛  信
中    華    民    國      九十      年      九        月      十三      日


司法院資訊處製作；財團法人民間司法改革基金會備份。
